【裁判字號】    97,易,2186
【裁判日期】    970612
【裁判案由】    竊盜
【裁判全文】
臺灣臺中地方法院刑事判決              97年度易字第2186號
公  訴  人  臺灣臺中地方法院檢察署檢察官
被      告  甲○○
上列被告因竊盜案件，經檢察官提起公訴（九十七年度偵字第九
七七七、一０一一九號），本院判決如下：
    主    文
甲○○竊盜，累犯，處有期徒刑伍月；又竊盜，累犯，處有期徒
刑伍月；又竊盜，累犯，處有期徒刑月；又竊盜，累犯，處有
期徒刑伍月。應執行有期徒刑壹年貳月。
    犯罪事實
一、甲○○於民國（下同）九十一年間因違反毒品危害防制條例
    、竊盜案件，經本院分別判處有期徒刑一年、五月並均確定
    ，嗣定其應執行有期徒刑一年三月，於九十四年二月二十六
    日縮刑期滿執行完畢。詎其仍不知悔改，復各別基於意圖為
    自己不法之所有，而分別為下列竊盜行為：
  (一)甲○○於九十七年三月五日晚上八時許，在臺中市○○區○○路一一五巷十之一號丁○○住處前，持其所有鑰匙一支以
    開啟電源方式，竊取丁○○所有停放該處之車牌號碼JZ3-22
    2號重型機車一輛，得手後供己代步使用。
  (二)甲○○於九十七年三月六日中午十二時五十五分許，騎乘竊
    得之上開機車，至臺中縣潭子鄉○○○街八十八號己○○住
    處前，徒手竊取己○○所有停放該處車牌號碼0560-HU號自
    用小貨車上之六角扳手六袋（價值新台幣〈下同〉三萬元）
    ，得手後將之出售予沿街收購之資源回收商，得款一千元供
    己花用。
  (三)甲○○於九十七年三月十八日下午五時二十分許，騎乘車牌
    號碼KDD-727號重型機車，至臺中縣潭子鄉○○路○段二○
    二巷二十四號乙○○住處前，徒手竊取乙○○所有放置在該
    屋騎樓處之小火鍋酒精爐四十個（價值五千元），得手後將
    之出售予沿街收購之資源回收商，得款一百元供己花用。嗣
    經乙○○發覺遭竊乃報警處理，經警調閱監視錄影畫面，始
    查悉上情，而於九十七年三月十九日下午三時四十分許，循
    線在其位於台中縣潭子鄉○○路○段二三四巷十七弄十七號
    一樓之一住處前查獲。
  (四)甲○○於九十七年四月十二日上午九時五十分許，騎乘車牌
    號碼KDD-727號重型機車，至臺中縣潭子鄉○○街○段七十
    二號丙○○住處前，徒手竊取丙○○所有停放該處車牌號碼
    0318-WD號自用小貨車上之BOSCH牌GBH2-26DER型電鑽一支（
    價值七千元）及REX牌RF20N型電動擴管器一支（價值二萬元
    ），並將之搬至其所騎乘上開機車上得手後欲行離去時，為
    警據報當場查獲。並進而循線查獲上開(一)、(二)所示犯行。
二、案經臺中縣警察局豐原分局報請灣臺中地方法院檢察署檢察
    官偵查起訴。
    理    由
一、按被告以外之人於審判外之陳述，雖不符前四條之規定，而
    經當事人於審判程序同意作為證據，法院審酌該言詞陳述或
    書面陳述作成時之情況，認為適當者，亦得為證據。當事人
    、代理人或辯護人於法院調查證據時，知有第一百五十九條
    第一項不得為證據之情形，而未於言詞辯論終結前聲明異議
    者，視為有前項之同意，刑事訴訟法第一百五十九條之五定
    有明文。經查證人即被害人丁○○、己○○、乙○○、丙○○於警詢時之指證述，被告及檢察官在本院審理時均未爭執
    其證據能力，且均未於本案言詞辯論終結前聲明異議，本院
    審酌證人即被害人丁○○、己○○、乙○○、丙○○於警詢
    時之指證述，係於案發後就其等遭竊之事實所為，且依其等
    陳述作成時之情況，並無不適當之情形，依刑事訴訟法第一
    百五十九條之五第二項規定，均有證據能力，合先敘明。
二、上揭犯罪事實，業據被告甲○○於本院審理時坦承不諱，核
    與證人即被害人丁○○、己○○、乙○○、丙○○分別於警
    詢時指證述遭竊之情節相符，並有被告竊取被害人己○○所
    有上開物品之監視錄影畫面四張、被告竊取被害人乙○○所
    有上開物品之監視錄影畫面十二張及經警查獲之現場照片六
    張、被害人丙○○取回遭被告竊取上開物品之贓物認領保管
    單一紙及經警查獲之現場照片八張附卷可憑，足見被告之自
    白與事實相符。本件事證明確，被告犯行堪以認定。
三、核被告甲○○所為，均係犯刑法第三百二十條第一項之竊盜
    罪。被告所犯上開竊盜四罪，犯意各別，應予分論併罰。查
    被告於九十一年間因違反毒品危害防制條例、竊盜案件，經
    本院分別判處有期徒刑一年、五月並均確定，嗣定其應執行
    有期徒刑一年三月，於九十四年二月二十六日縮刑期滿執行
    完畢，有台灣高等法院被告前案紀錄表附卷可稽，其於五年
    內故意再犯本件有期徒刑以上之上開四罪，均為累犯，均應
    依法加重其刑。爰審酌被告有多次竊盜、施用毒品前科（見
    卷附台灣高等法院被告前案紀錄表），猶不知悔改，復犯本
    件多次竊盜，量刑自不宜從輕，及其犯罪之動機、目的、手
    段、各被害人所受財物損失、對社會所生危害與犯罪後坦承
    犯行，態度尚稱良好等一切情狀，分別量處如主文所示之刑
    ，並定其應執行刑，以示懲儆。至於被告竊取車牌號碼JZ3-
    222號重型機車所使用之鑰匙一支，雖係被告所有，惟據被
    告供稱已丟棄，又未扣案，為免日後執行困難，爰不予宣告
    沒收，併此敘明。
四、據上論斷，應依刑事訴訟法第二百九十九條第一項前段，刑
    法第三百二十條第一項、第四十七條第一項、第五十一條第
    五款，刑法施行法第一條之一，判決如主文。
本案經檢察官戊○○到庭執行職務。
中    華    民    國    97    年    6     月    12    日
                  刑事第一庭    法  官  朱光國
上正本證明與原本無異。
如不服本判決，應於收受送達後10日內向本院提出上訴書狀（應
敘述具體理由並附繕本）。
上訴書狀如未敘述理由，應於上訴期間屆滿後20日內補提理由書
於本院。
                                書記官  張孝妃
中    華    民    國    97    年    6     月    12    日
附錄論罪科刑法條
刑法第三百二十條第一項：
意圖為自己或第三人不法之所有，而竊取他人之動產者，為竊盜
罪，處五年以下有期徒刑、拘役或五百元以下罰金。


司法院資訊處製作；財團法人民間司法改革基金會備份。
